臺灣南投地方法院刑事判決
111年度審訴字第253號
公  訴  人  臺灣南投地方檢察署檢察官 
被      告  王政傑


上列被告因違反野生動物保育法案件，經檢察官提起公訴（111
年度偵字第4755號），因被告於準備程序中就被訴事實為有罪之
陳述，經告以簡式審判程序之旨，並聽取當事人意見後，本院合
議庭裁定由受命法官獨任進行簡式審判程序，判決如下：
    主          文
王政傑共同犯野生動物保育法第四十條第二款之意圖販賣而陳列
、展示保育類野生動物罪，處有期徒刑陸月，如易科罰金，以新
臺幣壹仟元折算壹日。緩刑貳年，並應向公庫支付新臺幣貳萬元
。
    犯罪事實及理由
一、本案係依簡式審判程序審理，則本案證據之調查，依刑事訴
    訟法第273條之2規定，自不受同法第159條第1項、第161條
    之2、第161條之3、第163條之1及第164條至第170條規定之
    限制。
二、本案犯罪事實及證據，除證據部份應補充被告王政傑於本院
    準備程序及審理時之自白（見本院卷第26、31、32頁）外，
    餘均引用起訴書之記載（如附件）。
三、論罪科刑之理由：
　(一)核被告所為，係犯野生動物保育法第40條第2款之意圖販
      賣而陳列、展示保育類野生動物罪。被告與真實姓名年籍
      不詳之某越南籍人士間，有犯意聯絡及行為分擔，應論以
      共同正犯。
　(二)本院審酌：被告行為時年僅21歲，年輕識淺，且無前科，
      素行良好，本案因不詳人士要求代售，一時失慮而以智慧
      型手機上網刊登第二級保育類野生動物「黑翅鳶」之照片
      、影片，惟念其犯後均坦承犯行，態度尚佳，兼衡其於本
      院自陳國中肄業之智識程度，從事營造業的會計工作，月
      收入約新臺幣(下同)5至7萬元，沒有任何人需要扶養之家
      庭經濟狀況等一切量刑事項，量處如主文所示之刑，並諭
      知如易科罰金之折算標準。
  (三)被告前未曾因故意犯罪而受有期徒刑以上刑之宣告，有臺
      灣高等法院被告前案紀錄表1份在卷為憑，其因一時失慮
      ，致罹刑章，於犯後坦承犯行，尚有悔意，信其經此偵審
      程序及刑之宣告後，應能知所警惕而無再犯之虞，本院因
      認所宣告之刑，以暫不執行為適當，爰依刑法第74條第1
      項第1款規定予以宣告緩刑2年，用啟自新。另為促使被告
      日後得以知曉尊重法紀，本院認除前開緩刑宣告外，尚有
      賦予其一定負擔之必要，爰審酌上情及其犯罪情節，依刑
      法第74條第2項第4款之規定，命被告應向公庫支付2萬元
      ，以勵自新兼收惕儆之效。
  (四)被告持以陳列保育類野生動物所用之智慧型手機，應為其
      日常生活用以聯絡他人所用之物，堪認並非出於犯罪預謀
      而持有此物，而係偶然存在於本案犯罪過程中，惟此手機
      並未扣案，且屬日常生活中可輕易再行取得之物，對之宣
      告沒收或追徵其價額，難認有何足以達成犯罪預防之目的
      ，實欠缺刑法上之重要性，爰不予宣告沒收或追徵其價額
      。
四、適用之法律：
　　刑事訴訟法第273條之1第1項、第299條第1項前段、第310 
    條之2、第454條第2項。
五、如不服本判決，應於收受送達後20日內向本院提出上訴書狀
　　，並應敘述具體理由；其未敘述上訴理由者，應於上訴期間
　　屆滿後20日內向本院補提理由書（均須附繕本）。
本案經檢察官張弘昌提起公訴，檢察官王晴玲到庭執行職務。
中　　華　　民　　國　　111 　年　　11　　月　　3 　　日
　　　　　　　　　刑事第五庭  法　官　  施俊榮
以上正本與原本無異。
如不服本判決應於收受送達後20日內向本院提出上訴書狀，並應
敘述具體理由；其未敘述上訴理由者，應於上訴期間屆滿後20日
內向本院補提理由書（均須按他造當事人之人數附繕本）「切勿
逕送上級法院」。
　　　　　　　　　　　　　　　書記官　  黃馨儀
中　　華　　民　　國　　111 　年　　11　　月　　3 　　日
附錄本案論罪科刑法條：
野生動物保育法第40條第2款
有下列情形之一，處6月以上5年以下有期徒刑，得併科新臺幣30
萬元以上150萬元以下罰金：
一、違反第24條第1項規定，未經中央主管機關同意，輸入或輸
    出保育類野生動物之活體或其產製品者。
二、違反第35條第1項規定，未經主管機關同意，買賣或意圖販
    賣而陳列、展示保育類野生動物或瀕臨絕種及珍貴稀有野生
    動物產製品者。

附件：
臺灣南投地方檢察署檢察官起訴書
111年度偵字第4755號
　　被　　　告　王政傑　男　22歲（民國00年00月0日生）　　　　　　　　　　　　住南投縣○○鎮○○路000巷00號                        居高雄市○○區○○路00號　　　　　　　　　　　　國民身分證統一編號：Z000000000號
上列被告因違反野生動物保育法案件，業經偵查終結，認應提起
公訴，茲將犯罪事實及證據並所犯法條分敘如下：
        犯罪事實
一、王政傑於民國110年3月22日至同年月27日間，在南投縣○○鎮
    ○○路000巷00號住處，與某不詳人士，共同基於違反野生動
    物保育法之犯意，並意圖販賣保育類野生動物，由該不詳人
    士提供第二級保育類野生動物「黑翅鳶」之照片、影片等，
    由王政傑以智慧型手機連上網際網路，以臉書平台社團、通
    訊軟體等，發布欲販賣前開「黑翅鳶」之文字、照片、影片
    ，而陳列、展示之。經警方網路巡邏發現聯絡王政傑並蒐證
    而查獲。
二、案經內政部警政署保安警察第七總隊第五大隊報告偵辦。
        證據並所犯法條
一、上開事實，業據被告王政傑坦承不諱，並有搜索筆錄、國立
    屏東科技大學野生動物保育服務中心物種鑑定書、手機擷取
    畫面、通話錄音檔案譯文、相關蒐證照片等，可證明被告自
    白與事實相符，其罪嫌堪予認定。
二、核被告所為，係犯野生動物保育法第40條第2款之意圖販賣
    而陳列、展示保育類野生動物罪嫌。
三、依刑事訴訟法第251條第1項提起公訴。
    此　致
臺灣南投地方法院
中　　華　　民　　國　 111　　年　　7 　　月　　20　　日
　　　　　　　　　　　　　　檢察官  張弘昌
本件證明與原本無異
中　　華　　民　　國　 111　　年　　8 　　月　　4 　　日
　　　　　　　　　　　　　　書記官  周宏泉
附錄所犯法條：
野生動物保育法第40條
有下列情形之一，處 6 月以上 5 年以下有期徒刑，得併科新臺
幣 30 萬元以上 1 百 50 萬元以下罰金：
一、違反第 24 條第 1 項規定，未經中央主管機關同意，輸入
    或輸出保育類野生動物之活體或其產製品者。
二、違反第 35 條第 1 項規定，未經主管機關同意，買賣或意
    圖販賣而陳列、展示保育類野生動物或其產製品者。